---
title: "2019-05-22-yinghsuan726"
output: html_notebook
---

-請把以America/New_York時區輸入的時間字串"1973-02-21 12:05:22"，轉成date time class, 再改成Asia/Taipei時間顯示。

ymd_hms_tzChange(input,fromTzone,toTzone)

```{r}
#先寫個別案例的程式碼
ymd_hms( " 1973-02-21 12:05:22 " , tz = " America/New_York " ) - > DateTime1
with_tz( DateTime1 , tz = " Asia/Taipei " ) - > DateTime2
#再將三元素以代號做替換放入通用函數中,而函數的寫法就是個別案例中的程式碼
ymd_hms_tzChange <- function ( input , fromTzone , toTzone ){
 DateTime1 <- ymd_hms( input , tz = fromTzone )
 DateTime2 <- with_tz( DateTime1 , tz = toTzone )
}
ymd_hms_tzChange( " 1973-02-21 12:05:22 " , " America/New_York " , " Asia/Taipei " ) - > a
a
```
#8.1.1
執行以下程序會隨機產生民國年月資料：
```{r}
library(stringr)
sample(99:103,15,replace = T)-> yy
sample(1:12,15,replace=T)-> mm
str_c("民國",str_pad(yy,3,"left","0"),"年",mm,"月") -> twDates
```
執行以下程序會把民國年月字串物件twDates轉成date class的西元年月日物件yyyymmdd，其中dd為01。
```{r}
library(stringr); library(lubridate)
yyyy<-as.integer(str_extract(twDates,"(?<=(民國))[:digit:]+"))+1911
mm<-str_extract(twDates,"[:digit:]+(?=月)")
yyyymmdd <- ymd(str_c(yyyy,mm,"01",sep="-"))
```
若要常常轉換不同民國年月成西元date，以上述程序為例，何者為input？何者為output?

請寫一個函數其名稱為date_convert_twYM，且date_convert_twYM(x)可以把一個民國年月字串物件x轉成date time class的西元年月日物件輸出。
```{r}
date_convert_twYM<-function(x){
  yyyy<-as.integer(str_extract(x,"(?<=(民國))[:digit:]+"))+1911
  mm<-str_extract(x,"[:digit:]+(?=月)")
  yyyymmdd <- ymd(str_c(yyyy,mm,"01",sep="-"))
  return(yyyymmdd)
}
date_convert_twYM(twDates)
```
#8.1.2 預設值defaults

Input arguments一般分成兩類：

data arguments: 幾乎每次使用時的輸入值都會改變。（如上述的x,y）

detail arguments/parameters: 函數參數值或設定值，不會常常改變。（如上述的.alpha, .beta）

建議data arguments放前，detail/parameter arguments放後且設預設值。


```{r}
utility_cobb_douglass2 <- function(x,y,.alpha=0.5,.beta=0.5){
  utilValue <- x^.alpha*y^.beta
  return(utilValue)
}
```

