---
title: '2019-04-24'
author: "蘇映璇"
date: "4/24/2019"
output: html_document
---

```{r setup, include=FALSE}
knitr::opts_chunk$set(echo = TRUE)
```
matrix 矩陣
```{r}
mat2<-matrix(
  c("a","b","c","d"),2,2
)
mat2
class(mat2)
typeof(mat2)
mat2[[2]]
mat2[c(T,F,F,T)]
mat2[c(1,4)]
```


```{r}
m2<-matrix(c("a","b","c","d"),2,2)
class(m2)
typeof(m2)
a<-m2[[1]]
c<-m2[[3]]
bd<-m2[2,]
a
c
bd
```


Data Frame
考慮以下資料，它含有學號，姓名，成績等三個資料變數，變數裡的元素個別代表一筆資料：

list：因為三個變數向量的type不相同，只能用list儲存。
```{r}
StuList <- list(
  學號=c(172,214,322,425,517),
  姓名=c("小明","大雄","胖虎","小新","大白"),
  成績=c(80,60,90,70,50)
  )
StuList 
```


```{r}
StuDF <- list(
  學號=c(172,214,322,425,517),
  姓名=c("小明","大雄","胖虎","小新","大白"),
  成績=c(80,60,90,70,50)
  )
StuDF
```


data frame：若每個變數相同元素位置來自於同一筆資料，我們可以使用data frame的class來儲存這樣的（長）方形資料表。\
```{r}
StuDF <- data.frame(
  學號=c(172,214,322,425,517),
  姓名=c("小明","大雄","胖虎","小新","大白"),
  成績=c(80,60,90,70,50)
  )
StuDF 
```

想讓List轉成data frame
```{r}
as.data.frame(StuList)->StuDF3
class(StuDF3)
StuDF3
```

從StuDF取出胖虎
```{r}
StuDF[["姓名"]][[3]]
class(StuDF$姓名)
#因為data frame在創造元素的時候 遇到character它會自動轉成factor 所以要手動轉回來
#data.frame()遇到變數輸入為character class時，內定會被轉成factor。
```
轉乘charater
```{r}
StuDF$姓名 <- as.character(StuDF$姓名)
class(StuDF$姓名)
```
Data frame其本質（即type）是list vector，但因它的資料表配置特性而會有更豐富的特質，因此其class會自成一類。

取消內定character為factor的方式：as.data.frame(..., stringsAsFactors = FALSE)

```{r}
as.data.frame(StuList,stringsAsFactors = F) -> StuDF4
class(StuDF4)
```

```{r}
StuDF2 <- data.frame(
  學號=c(172,214,322,425,517),
  姓名=c("小明","大雄","胖虎","小新","大白"),
  成績=c(80,60,90,70,50),
  stringsAsFactors = FALSE
  )
StuDF2 
```

#data frame的建立也可以用list去建好，再透過as.data.frame()去改變其class成data frame.

[.R , .C] object extraction

[.R,.C]: 為方形資料class（即matrix和data frame），獨有的object extraction。
(.R: 代表哪幾列（rows）； .C: 代表哪幾欄/行（columns）)

只有一個[]中括號，所以和[.]的.有相同的規則： .R與.C可以用

數值向量：如c(1,8,12)

邏輯向量：如c(T,T,F)

元素名稱向量（當元素有名字時）

LETTERS(大寫)letters(小寫) # R內設元素值為英文字母群的character vector
```{r}
chosenLETTERS <- LETTERS[1:15]
matObj1 <- matrix(chosenLETTERS,5,3)
matObj1
```

EXCERCISE
```{r}
myletter<-letters[1:16]
matletter<-matrix(myletter,4,4)
matletter
tolower(matletter)#大寫轉小寫
toupper(matletter)#小寫轉大寫
```

```{r}
matletter[[9]]
matletter
matletter[c(1,2),c(3,4)]
#c(1,2)=row1&4列 c(3,4)=columm3&4行
```
利用邏輯向量的方式取出FKIN
```{r}
chosenLETTERS <- LETTERS[1:15]
matObj1 <- matrix(chosenLETTERS,5,3)
matObj1
matObj1[c(T,F,F,T,F),c(F,T,T)]
```

