---
title: "2019-03-27-yinghsuan726"
output: html_document
---

```{r}
library(lubridate)
dtObject<-ymd_hms("1970-01-01 00:02:53") 
dtObject
```

```{r}
twDateTime <- ymd_hms("2019-03-18 14:04:00", tz="Asia/Taipei")

twDateTime

```
```{r}
LisbonDateTime <- with_tz(twDateTime,tz="Europe/Lisbon")
#with_tz轉換時區
#tz tzone都可
LisbonDateTime

```

##excersice
```{r}
Bangkoktime<-with_tz(twDateTime,tzone="Asia/Bangkok")
Bangkoktime
```
#請問twDateTime與LisbonDateTime的UTC時間為何？（以螢幕顯示為主）
**不管用什麼時區顯示在螢幕，電腦永遠儲存記憶的是UTC秒數。**
```{r}
typeof(twDateTime)
as.double(twDateTime)
```
```{r}
typeof(LisbonDateTime)
as.double(LisbonDateTime)
```
```{r}
typeof(Bangkoktime)
as.double(Bangkoktime)
```

#Other date time format
每個人習慣的date time文字記錄模式都不同，如Google習慣這樣寫“3/14/2019 8:18:47”。

lubridate套件提供以下四大類函數：

ymd_hms(), ymd_hm(), ymd_h()
ydm_hms(), ydm_hm(), ydm_h() 
mdy_hms(), mdy_hm(), mdy_h()
dmy_hms(), dmy_hm(), dmy_h()
```{r}
mytime<-ymd_hms("2019-03-27 15:49:00")
mytime
as.double(mytime)
```
#電腦在存Date時，是該日期與1970-01-01相差的日數：
```{r}
as.integer(ymd("1970-01-01"))
as.integer(ymd("1970-01-02"))
as.integer(ymd("2019-03-11"))
```

```{r}
as.integer(ymd_hms("1970-01-01 00:00:01"))
as.integer(ymd_hms("1970-01-02 00:00:01"))
as.double(ymd("1970-01-01"))
as.double(ymd("1970-01-02"))
```
#請讓電腦理解以下兩種日期：

“2018-09-11”

“March 3, 2019”
```{r}
ymd("2018-09-11")->ex1
mdy("March 3, 2019")->ex2
typeof(ex1)
typeof(ex2)
```
#第 5 章 Operation on vectors
5.1 Mathematical operations
加、減、乘、除： +, -, *, /
餘數：%%
次方：^ 或 **
```{r}
a <- c(1, 5, -3)
b <- c(0.5, 12, 2)
aL <- c(1L, 5L, -3L)
bL <- c(-2L, -4L, 8L)

```
#試著練習a,b間的加減乘除
```{r}
a+b
a+bL

```
請問a+bL與aL+bL的class分別是什麼？如果用-和*呢？
```{r}
class(a+bL)
class(aL+bL)
a-bL
a/bL
aL-bL
aL/bL
```

```{r}
c <- 4

c+a
#會將a的每個向都加上c

```

```{r}
a%%aL
a^b
a %% b
10%%3
#結果顯示為1 代表10除以3於1
```
#twDateTime可以進行數字加減運算嗎？如果可以它是什麼意思？
```{r}
twDateTime <- ymd_hms("2019-03-18 14:04:00", tz="Asia/Taipei")
twDateTime +1
#加/減秒數
```

#請計算“2019-08-11”與“2000-02-01”的兩個日期的相減。相減完之後的值具有什麼class?
```{r}
ymd("2019-08-11")->z
ymd("2000-02-01")->x
z-x
class(z-x)
#兩個時間相減一定是經過整整一段時間的duration概念。
```
#5.2 Operation on date time
```{r}
startingDate <- ymd("2000-02-17")
```

```{r}
startingDate + years(1)
#明年此時(period)
#代表只有年份換
```

```{r}
startingDate + dyears(1)
#經過整整一年(duration)

```
```{r}
ymd("2000-02-01") -> startingDate
ymd("2019-08-11") -> endingDate
endingDate - startingDate
#兩個時間相減一定是經過整整一段時間的duration概念。
```
#5.3 Relational Operators
>,<,<=,>=: 分別為大於、小於、小於等於、大於等於

==: 等於

!=: 不等於
```{r}
x=1
x

```
```{r}
x <- 5
y <- 7
x==y
x!=y
#x = y 和 x <- y 一樣 此處須注意!!
```
```{r}
x2 <- c(1,5,10)
y2 <- c(-1,5,20)
x2==y2
```
**==與!=可使用於字串**
```{r}
x3 <- c("小明","小花")
y3 <- c("小明","小華")
x3==y3
x3!=y3
```
#還有一個常用的關連運算：

%in%: 屬於
```{r}
x4 <- c(1,5,8)
y4 <- c(5,8)

x4 %in% y4
```

```{r}
x5 <- c("台北市","新北市","高雄市")
y5 <- c("台北市","新北市")

x5 %in% y5
```
有時資料有缺失，在R裡會記成NA(即not available)如下例：
```{r}
x2 <- c(1,NA,10)
y2 <- c(-1,NA,20)

x3 <- c(NA,"小花")
y3 <- c(NA,"小華")
#前述的關係判斷遇到NA時，結果都會是NA——即無法判斷。要知道向量內各元素值是否NA，可使用is.na():
is.na(x2)
sum(x2)
```
#R還有一種特別的缺失資料NaN 
(即not a number)，出現在**沒有定義**的數學運算上，如：
```{r}
0/0
```




