---
title: '2019-04-17'
author: "蘇映璇"
date: "4/17/2019"
output: html_document
---

```{r setup, include=FALSE}
knitr::opts_chunk$set(echo = TRUE)
```

```{r}
library(dplyr)
library(stringr)
library(lubridate)
```

6.2 Two types of vectors
R裡的Vectors有兩大類：

Atomic vectors: 向量內的每個元素有相同的type, 均為numeric，均為character，均為logical等等，可使用的type有logical, integer, double, character, complex, and raw.
使用c( )將元素包起來。
Lists: 向量內的每個元素不需要有相同type，每個元素可以是不同長度的向量。
使用list( )將元素包起來。


Atomic vector範例
```{r}
a<-c(1:3)
typeof(a)
a
```

c(1:3)或只寫1:3會產生c(1,2,3)`的數值向量，因此a有3個元素，每個都是數值，其值分別是1,2,3。

每個元素我們可以用name=value的型式對它命名：
```{r}
aWithNames <- c(
  a1=1,
  a2=2,
  a3=3
)
typeof(a)
aWithNames
```

List範例
```{r}
b1<-list("a","b",c(1:10))
typeof(b1)
```
b1有三個元素：

第一個：“a”

第二個：“b”

第三個：c(1,2,3,…,10) (由1:10產生的1至10的數值向量)

使用name=value命名及定義內容值：
```{r}
b2<-list(
  第一個="a",
  第二個="b",
  第三個=c(1:10))
b1
b2
```

6.3 Recursive objects
list元素可以是list，所以它的架構可以不停留在一個層次而可不斷加深，稱之為Recursive object，例如：
```{r}
studentRecord <-
  list(
    學號="410073058",
    姓名="王小明",
    性別="男",
    學年平均成績=list(
      一年級=88,
      二年級=90.3,
      三年級=92,
      四年級=95
    )
  )

studentRecord
```

6.4 Object extraction
有時我們只想取出vector裡的某個元素，以下面的list vector為例：
```{r}
plasticContainer <- list(
  greenBox=c("paper","scissor"),     # location 1
  redBox=c(1,3,2.5),               # location 2
  blueBox=c(TRUE,FALSE,TRUE,TRUE)    # location 3
)
```
它有三個元素：greenBox, redBox, blueBox；各別在位置順序是1，2，3。

另外：

greenBox: 有二個沒命名的元素

redBox: 有三個沒命名的元素

blueBox: 有四個沒命名的元素

以下面的成績單物件為例：

```{r}
成績單 <- c(
  個經=90,
  總經=77,
  統計=88
)
成績單
```
它是什麼樣的vector? 各別元素是什麼？位置為？

6.4.1 [[.]] extraction
[[.]]用來取出所要的「一個」元素：

若元素有命名，.可用"元素名稱"。

否則，也可以用元素位置數字。

取出greenBox這個元素：
```{r}
plasticContainer[["greenBox"]] 
plasticContainer[[1]]
```

greenBox包含兩個元素：paper, scissor。如果上面要取出paper，要怎麼延伸拿取？

該元素沒命名，只能用數字。

sol1
```{r}
x <- plasticContainer[["greenBox"]] 
x[[1]]
```

方法二：
所有extraction操作均"可直接串接"
```{r}
plasticContainer[["greenBox"]][[1]]
```

#請取出前面成績單物件的個經元素。
```{r}
成績單[["個經"]]
```

#針對studentRecord物件:

#請取出姓名元素。
```{r}
studentRecord[["姓名"]]

```

#請取出三年級學年平均成績。
```{r}
studentRecord[["學年平均成績"]][[3]]
```

6.4.2 [.] extraction
[.]用來取出所要的「一群」元素：

若元素有命名，.可用c("元素名稱1","元素名稱2",...)。

否則，也可以用元素位置數字, 如c(2,4)代表第2及第4個元素。

同時取出greenBox及redBox兩個元素：
```{r}
plasticContainer[c("greenBox","redBox")] 
plasticContainer[c(1,2)]
```
要留意[.]所取出的物群會以母層vector結構保存。以plasticContainer[c(1,2)]為例，取出的物群來自一個為list vector結構的母層，所以它也會是個list vector，也就是說它相當於以下的list vector:

```{r}
list(
  greenBox=c("paper","scissor"),
  redBox=c(1,3,2.5)
)
```
對照一下源頭母層的定義會更清楚：
```{r}
plasticContainer <- list(
  greenBox=c("paper","scissor"),
  redBox=c(1,3,2.5),  
  blueBox=c(TRUE,FALSE,TRUE,TRUE) 
)
```
[.]是用來取出一群元素，當然一群的個數也可以是一個，然而以[.]和[[.]]取一個元素的結果會有一些不同。以下兩者取出來的結果其class為什麼？

```{r}
extract1 <- plasticContainer[c("greenBox")]
extract1
#大箱子還在 整個過程亦只保留大箱子以及裡面的綠箱子
#[]可視為保留的動作
```
A:原母層的class
```{r}
extract2 <- plasticContainer[[c("greenBox")]]
extract2
#GREEN BOX本身是ATOMIC VECTOT 大箱子已經丟掉了
#[[]]可視為抓取的動作
```


#請各自由extract1及extract2取出“paper”元素值。
```{r}
extract1[[1]][[1]]
```
```{r}
extract2[[1]]
```

#6.4.3 $. extraction
$.:

只能用在"list" vector，且

只能取「一個」元素，其中

.一定為「元素名稱」。

以下兩者相同：
```{r}
plasticContainer$greenBox
plasticContainer[["greenBox"]]
```

#6.4.4 範例：Github commit記錄
這個範例必需先安裝httr, stringr套件
```{r}
your_github_username <- "yinghsuan726"
your_practice_reponame <- "107-2-inclass-practice"
library(httr)
library(stringr)
str_replace_all(
  "https://api.github.com/repos/:owner/:repo/commits",
  c(
    ":owner"=your_github_username,
    ":repo"=your_practice_reponame
    )
  ) -> commitCheckStatement
commitCheck <- content(GET(commitCheckStatement))
commitCheck
```
commitCheck是個list vector，裡面每個元素（沒命名）各自代表一次commit紀錄。
#請取出第4個commit紀錄的commit時間（為UTC time），並轉成台灣時間。

```{r}
commitCheck[[4]]]][["commit"]][["committer"]][["date"]]
```

```{r}
commitCheck[[4]]$commit[["committer"]][["date"]]
```

```{r}
commitCheck[[4]][["commit"]][["committer"]][["date"]]->commitDate
```

有一種date time格式如“2019-04-10T14:38:45Z”，它是ISO8601標準下的一種寫法，其中Z表示此格式為UTC時間——許多國際性的公司如Google, GitHub等都是用ISO8601格式在記錄日期時間。
```{r}

```

#6.4.5 範例：Plotly


6.4.6 範例：str_split
第三屆經濟播客競賽人氣投票結果在以下的favoriteTwo物件裡
```{r}
library(readr)
filmVotingData <- read_csv("https://raw.githubusercontent.com/tpemartin/github-data/master/podcastcompetition3.csv")
str_replace(filmVotingData$請選擇你最喜歡的影片二部,", by"," by") -> favoriteTwo
birthday <- filmVotingData$`出生西元年月日（驗證本人用）`
timeStamp <- filmVotingData$Timestamp
```
favoriteTwo的每個元素是一位同學選出的兩部片片名，中間用逗號空一格分隔，即,。

birthday是出生日期。

timeStamp是交作業時間
```{r}
library(stringr)
str_split(favoriteTwo,", ") -> favoriteTwoList # 將選擇的兩片split成兩個元素
unlist(favoriteTwoList) -> allVotes # 將list堆疊成atomic vector
table(allVotes) # 計算每個類別的次數
```

birthday只能有8位元，str_length()可計算每個元素的位元長度。請產生一個logical vector稱為logiCorrect，TRUE表示剛好8位元。
```{r}

logiCorrect<-str_length(birthday)==8
logiCorrect
```
取出生日打正確的人喜歡的兩部電影 拿掉","(str_split可用來分割)
```{r}
favoriteTwo[logiCorrect]
str_split(favoriteTwo[logiCorrect],",")
```


只留下birthday輸入正確的人，請統計各別片名支持人數。

若只留下凌晨1點（含）到早上5點（含）的投票人，他們的出生年份統計為何。
