---
title: "20190612"
output: html_notebook
---
```{r}
library(stringr)
```

 9 章 Iteration
當我們對一系列的資料進行相同的處理程序時，迴圈（loop）是相當有用的工具。

針對一系列的「學號」各別進行「平均成績計算」

針對本班所有「學號」各別進行「課堂練習Github Commit查詢有效出席次數」

迴圈三元素:

sequence：針對的「一系列對象」

body：每個對象要做的事

output：做完的成品要如何儲存

針對一系列的「學號」各別進行「平均成績計算」：

sequence: 一系列學號（「全部可能學號」為sequence source）

body: 各別進行「平均成績計算」

output: 所有學號的平均成績

針對本班所有「學號」各別進行「課堂練習Github Commit查詢有效出席次數」

sequence: 一系列學號（「全部可能學號」為sequence source）

body: 各別進行「課堂練習Github Commit查詢有效出席次數」

output: 所有學號有效出席次數

針對sequence中每個元素進行body程序，我們使用以下語法，該語法也稱為for迴圈（for loop）:

for(sequence){

 body

}
9.1 Sequence
```{r}
sequence_source <- c("A","B","C")
```

以下介紹三種sequence產生方式：

i in sequence_source:產生

{sequence_source[[1]],sequence_source[[2]],sequence_source[[3]]}
序列。

body中只要出現i即代表上述序列的「單一」元素，for loop會不斷遞換i值且重覆執行body直到序列最後一個元素；即用i=sequence_source[[1]]完成body程序，再換i=sequence_source[[2]]完成body程序，再換i=sequence_source[[3]]完成body程序。。

i in c(1:3):產生

{1,2,3}序列，用來對應sequence_source元素粹取時個別元素位置。

body中只要出現i即代表上述序列的「單一」元素，即用i=1完成body程序，再換i=2完成body程序，再換i=3完成body程序。

body中使用sequence_source[[i]]來取出sequence_source序列個別元素。

i in seq_along(sequence_source):產生

{1,2,3}序列
（序列長度依sequence_source元素個數計）。

body中只要出現i即代表上述序列的「單一」元素；即用i=1完成body程序，再換i=2完成body程序，再換i=3完成body程序。

body中使用sequence_source[[i]]來取出sequence_source序列個別元素。

範例1
執行以下程序得到transcriptDataFinal資料及平均成績計算函數gpa_fun():
```{r}
load(url("https://www.dropbox.com/s/duh5aaqgl2f5m3z/loopTranscriptData.Rda?raw=1"))
studentIds <- unique(transcriptDataFinal$學號) # 全部可能學號
studentIds5 <- studentIds[1:5] # 前5筆學號
```

任務：針對studentIds5裡的學號一一進行print()。
9.1.1 作法一：
Sequence: i in studentIds5
Body: i依序來自於{studentIds5[[1]],...,studentIds5[[5]]}集合
```{r}
for(i in studentIds5){ 
  print(i) 
}
```

9.1.2 作法二：
Sequence: i in c(1:5)
Body: i依序來自於{1,2,3,4,5}集合
```{r}
for(i in c(1:5)){ 
  print(i) 
}
```
studentIds5[[i]]才會依序來自於{studentIds5[[1]],...,studentIds5[[5]]}
```{r}
for(i in c(1:5)){ 
  print(studentIds5[[i]]) 
}
```

9.1.3 作法三：seq_along()
seq_along()依input物件元素個數產生對應的整數向量，相當於c(1:length(input))

Sequence: i in seq_along(studentIds5)
Body: i依序來自於{1,2,3,4,5}集合
studentIds5[[i]]才會依序來自於{studentIds5[[1]],...,studentIds5[[5]]}
```{r}
for(i in seq_along(studentIds5)){
  print(studentIds5[[i]])
}
```

大部份時候老師喜歡用seq_along()產生序列。

由於seq_along()只是i由1開始遞換不同數字，進行「一一執行body程序」的動作，在設計上可以先以i <- 1開始，確認body程序正確，再改成for loop寫法。

如：針對studentIds5裡的學號一一進行print()。
```{r}
i <- 1
print(studentIds5[[i]])
```
沒問題後，改成for loop
```{r}
for(i in seq_along(studentIds5)){
  print(studentIds5[[i]])
}
```

任務：print出studentIds5裡「每個」學號的gpa，使用gpa_fun()。

令i <- 1，print出studentIds5裡「第i個」學號的gpa。

使用for loop, print出studentIds5裡「每個」學號的gpa。

基本for loop寫作步驟：

定義/找出 sequence source.

把任務定義在對「第i個」且令i <- 1以確認body內容.
用以下for loop模式，完成對「每個」的任務。

for(i in seq_along(sequence_source)){
  body
}
範例2
執行以下程序：

```{r}
gmailAddress <- c(
  "tim@gmail.com",
  "anita",
  "yellen@gmail.com",
  "huang@gmail.com"
)
```

任務：檢查gmailAddress中「每個」元素，若沒有寫“@gmail.com”則加上。
```{r}
for(i in seq_along(gmailAddress)){
  if(!str_detect(gmailAddress[[i]],"@gmail.com")){
    correctAdress<-str_c(gmailAddress[[i]],"@gmail.com")
    correctAdress->gmailAddress[[i]]
  }
}
gmailAddress
```

```{r}
# 開始設定
gmailAddress <- c(
  "tim@gmail.com",
  "anita",
  "yellen@gmail.com",
  "huang@gmail.com"
)
cat("起始狀況\n")
gmailAddress

# for loop
for(i in seq_along(gmailAddress)){
  if(!str_detect(gmailAddress[[i]],"@gmail.com")){
    correctGmailAddress <-
      str_c(gmailAddress[[i]],"@gmail.com")
    gmailAddress[[i]] <- correctGmailAddress
  }
}

cat("修正後狀況\n")
gmailAddress
```

執行以下程序下載GitHub使用者r-hub在自己的cranlogs repo的commits記錄： https://github.com/r-hub/cranlogs/commits/master
```{r}
load(url("https://www.dropbox.com/s/qnz9paigf61yjus/commitHistory.Rda?raw=1"))
```
其中：

author: 為其中commit元素底下的author底下的 name元素值（為方便討論以下用->表示為
commit->author->name)。

committer： commit-> committer-> name元素值。

commitDate: commit-> commiter-> date元素值。

任務一：存下來每個commit的author。
```{r}

for (i in seq_along(commitHistory)) {
  print(commitHistory[[i]][["commit"]][["author"]][["name"]])
}
```
```{r}
for(i in seq_along(commitHistory)){
  print(
    str_c(
      "Author is ",
      commitHistory[[i]][["commit"]][["author"]][["name"]],
      ". Committer is ",
      commitHistory[[i]][["commit"]][["committer"]][["name"]]
      )
    )
}
```


任務二：存下來每個commit的committer。
```{r}
for (i in seq_along(commitHistory)) {
  print(commitHistory[[i]][["commit"]][["committer"]][["name"]])
}
```


任務三：存下來每個author與committer同人的commitDate。
```{r}
for (i in seq_along(commitHistory)) {
  (commitHistory[[i]][["commit"]][["committer"]][["name"]]==commitHistory[[i]][["commit"]][["author"]][["name"]])->logisame
  print(logisame)
}
```

Sequence source是什麼？

完成以下body程序：

令i <- 1，檢查gmailAddress中「第i個」元素，若沒有寫“@gmail.com”則加上。

完成for loop任務：檢查gmailAddress中「每個」元素，若沒有寫“@gmail.com”則加上。

#9.2 Output
有時我們想把body程序中的某些值視為output value存起來，這時可依output value的type/mode, 透過vector()函數先產生一個空的output value儲存物件來儲存for loop中的output value。

vector(mode,length)
mode: 儲存容器物件要存的output value類型（“character”, “numeric”,“integer”, “logical”，“list”）

length: 儲存容器物件要存多少個output value。

以下是針對不同資料類型用來存5個值的容器物件：
```{r}
saveCharacter <- vector("character",5)
saveCharacter

saveNumeric <- vector("numeric",5)
saveNumeric

saveLogical <- vector("logical",5)
saveLogical

saveList <- vector("list",5)
saveList
```
某個output value要存在容器那個位置，用元素值取代的概念來取代該位置的預設值為output value。
```{r}
# 把"你好"存在saveCharacter第3個位置
saveCharacter # 儲存前
saveCharacter[[3]] <- "你好"
saveCharacter # 儲存後

# 把 72.3 存在saveNumeric第3個位置
saveNumeric # 儲存前
saveNumeric[[3]] <- 72.3
saveNumeric # 儲存後

# 把 TRUE 存在saveLogical第3個位置
saveLogical # 儲存前
saveLogical[[3]] <- TRUE
saveLogical # 儲存後

# 把 list(姓名="小明",電話="02-86741111") 存在saveList第3個位置
saveList # 儲存前
saveList[[3]] <- list(姓名="小明",電話="02-86741111")
saveList # 儲存後
```
在for loop裡，若有output value要存，每個i均會有儲存的必要，因此多數時候vector(mode, length)中的length為sequence source的元素個數，可使用：

length(sequence_source)
取得總個數。

有儲存需求的for loop:

決定儲存容器要存的「資料型態」及「資料個數」。

找出sequence source。

Body內容：

先將任務中的「每個」改成「第i個」以確認body內容

任務中有儲存需要時，存在儲存容器的「第i個」位置

組合「每個」任務的for loop，使用以下模式：
saveContainer <- vector(mode,length)
for(i in seq_alog(sequence_source)){
  body
}
**範例3**
任務: 將transcriptDataFinal資料中每個學號的平均成績算出來並儲存（使用gpa_fun()）

決定儲存容器要存的「資料型態」及「資料個數」。

資料型態：平均成績是numeric。

資料個數：每個學號會有一筆要存，所以總學號數是總資料個數。

找出sequence source：這裡是「不重覆」的所有可能學號
```{r}
studentIds <- unique(transcriptDataFinal$學號) # sequence_source
saveGPAs <- vector("numeric",length(studentIds)) # saveContainer
```
先將任務中的「每個」改成「第i個」以確認body內容，要先令i <-1：這裡即是把「第i個」學號的平均成績算出來並儲存。
```{r}
i <- 1
saveGPAs[[i]] <- gpa_fun(studentIds[[i]])
```
body為i <- 1以後的所有程序

組合「每個」任務的for loop，使用以下模式：
saveContainer <- vector(mode,length)
for(i in seq_alog(sequence_source)){
  body
}
```{r}
studentIds <- unique(transcriptDataFinal$學號) # sequence_source
saveGPAs <- vector("numeric",length(studentIds)) # saveContainer
for(i in seq_along(studentIds)){
  saveGPAs[[i]] <- gpa_fun(studentIds[[i]])
}

```

儲存容器若是對應sequence source，將儲存容器元素依sequence source命名會更容易了解資料的對應關係。
```{r}
saveGPAsWithNames <- saveGPAs
names(saveGPAsWithNames) <- studentIds

saveGPAs[1:5] # 元素沒有名字
saveGPAsWithNames[1:5] # 元素有名字
```

執行以下程序下載GitHub使用者r-hub在自己的cranlogs repo的commits記錄： https://github.com/r-hub/cranlogs/commits/master
```{r}
load(url("https://www.dropbox.com/s/qnz9paigf61yjus/commitHistory.Rda?raw=1"))
```
其中：

author: 為其中commit元素底下的author底下的 name元素值（為方便討論以下用->表示為
commit->author->name)。

committer： commit-> committer-> name元素值。

commitDate: commit-> commiter-> date元素值。

任務一：存下來每個commit的author。
#sequence source commitHistory
#body
```{r}

saveauthor<-vector("character",length(commitHistory))
commitHistory[[i]][["commit"]][["author"]][["name"]]->saveauthor[[i]]
i<-1
saveauthor[[i]]
```

```{r}
saveauthor<-vector("character",length(commitHistory))
for (i in seq_along(commitHistory)) {
  saveauthor[[i]]<-commitHistory[[i]][["commit"]][["author"]][["name"]]
}
 saveauthor
```


#練習
任務一：存下來每個commit的author。

1. sequence source =>commitHistory

2. body
存下來「第i個」commit的author。
```{r}
saveCommitAuthor <-
  vector("character",length(commitHistory))
commitHistory[[i]]$commit$author$name -> saveCommitAuthor[[i]]
i<-1#先帶一個進去檢查 可以的話再用到loop
saveCommitAuthor[[i]]
```
檢查一下
```{r}
saveCommitAuthor
```
3. for loop
```{r}
saveCommitAuthor <-
  vector("character",length(commitHistory)) # 0.
for(i in seq_along(commitHistory)){
  commitHistory[[i]]$commit$author$name -> saveCommitAuthor[[i]]
}

saveCommitAuthor
```


任務二：存下來每個commit的committer。
```{r}
#1.決定儲存容器要存的「資料型態」及「資料個數」
savecommitter<-vector("character",length(commitHistory))
#2.Body內容：
#先將任務中的「每個」改成「第i個」以確認body內容
#任務中有儲存需要時，存在儲存容器的「第i個」位置
 savecommitter[[i]]<-commitHistory[[i]][["commit"]][["committer"]][["name"]]
 i<-1
 savecommitter
```
```{r}
#3.組合「每個」任務的for loop，使用以下模式
for (i in seq_along(commitHistory)) {
  savecommitter[[i]]<-commitHistory[[i]][["commit"]][["committer"]][["name"]]
}
savecommitter
```


任務三：存下來每個author與committer同人的commitDate
```{r}

savedate<-vector("chara
        ")
```

任務三：存下來每個author與committer同人的commitDate。

過渡任務：
存下來每個commit的author, committer, commitDate.
存下來每個commit的author==commiter的結果

0. saving container
saveEveryThing <- vector("list",length(commitHistory))
saveSameLogi <- vector("logical",length(commitHistory))
1. sequence source
commitHistory
2. body
i <- 1

author_i <- commitHistory[[i]]$commit$author$name
committer_i <- commitHistory[[i]]$commit$committer$name
commitDate_i <- commitHistory[[i]]$commit$committer$date

(author_i==committer_i) -> saveSameLogi[[i]]
list(
  author=author_i,
  committer=committer_i,
  commitDate=commitDate_i
) -> saveEveryThing[[i]]
檢查一下

saveEveryThing
saveSameLogi
3. for loop
saveEveryThing <- vector("list",length(commitHistory))
saveSameLogi <- vector("logical",length(commitHistory))
for(i in seq_along(commitHistory)){
  author_i <- commitHistory[[i]]$commit$author$name
  committer_i <- commitHistory[[i]]$commit$committer$name
  commitDate_i <- commitHistory[[i]]$commit$committer$date

  (author_i == committer_i) -> saveSameLogi[[i]]

  list(
    author=author_i,
    committer=committer_i,
    commitDate=commitDate_i
  ) -> saveEveryThing[[i]]  
}
saveEveryThing
print(saveSameLogi)
saveEveryThing[saveSameLogi] -> saveValidCommitDate
saveValidCommitDate
_

