---
title: '2019-04-17'
author: "蘇映璇"
date: "4/17/2019"
output: html_document
---

```{r setup, include=FALSE}
knitr::opts_chunk$set(echo = TRUE)
```

```{r}
library(dplyr)
library(stringr)
library(lubridate)
```

6.2 Two types of vectors
R裡的Vectors有兩大類：

Atomic vectors: 向量內的每個元素有相同的type, 均為numeric，均為character，均為logical等等，可使用的type有logical, integer, double, character, complex, and raw.
使用c( )將元素包起來。
Lists: 向量內的每個元素不需要有相同type，每個元素可以是不同長度的向量。
使用list( )將元素包起來。


Atomic vector範例
```{r}
a<-c(1:3)
typeof(a)
a
```

c(1:3)或只寫1:3會產生c(1,2,3)`的數值向量，因此a有3個元素，每個都是數值，其值分別是1,2,3。

每個元素我們可以用name=value的型式對它命名：
```{r}
aWithNames <- c(
  a1=1,
  a2=2,
  a3=3
)
typeof(a)
aWithNames
```

List範例
```{r}
b1<-list("a","b",c(1:10))
typeof(b1)
```
b1有三個元素：

第一個：“a”

第二個：“b”

第三個：c(1,2,3,…,10) (由1:10產生的1至10的數值向量)

使用name=value命名及定義內容值：
```{r}
b2<-list(
  第一個="a",
  第二個="b",
  第三個=c(1:10))
b1
b2
```

6.3 Recursive objects
list元素可以是list，所以它的架構可以不停留在一個層次而可不斷加深，稱之為Recursive object，例如：
```{r}
studentRecord <-
  list(
    學號="410073058",
    姓名="王小明",
    性別="男",
    學年平均成績=list(
      一年級=88,
      二年級=90.3,
      三年級=92,
      四年級=95
    )
  )

studentRecord
```

6.4 Object extraction
有時我們只想取出vector裡的某個元素，以下面的list vector為例：
```{r}
plasticContainer <- list(
  greenBox=c("paper","scissor"),     # location 1
  redBox=c(1,3,2.5),               # location 2
  blueBox=c(TRUE,FALSE,TRUE,TRUE)    # location 3
)
```
它有三個元素：greenBox, redBox, blueBox；各別在位置順序是1，2，3。

另外：

greenBox: 有二個沒命名的元素

redBox: 有三個沒命名的元素

blueBox: 有四個沒命名的元素

以下面的成績單物件為例：

```{r}
成績單 <- c(
  個經=90,
  總經=77,
  統計=88
)
```
它是什麼樣的vector? 各別元素是什麼？位置為？

6.4.1 [[.]] extraction
[[.]]用來取出所要的「一個」元素：

若元素有命名，.可用"元素名稱"。

否則，也可以用元素位置數字。

取出greenBox這個元素：
```{r}
plasticContainer[["greenBox"]] 
plasticContainer[[1]]
```

greenBox包含兩個元素：paper, scissor。如果上面要取出paper，要怎麼延伸拿取？

該元素沒命名，只能用數字。

sol1
```{r}
x <- plasticContainer[["greenBox"]] 
x[[1]]
```

方法二：
所有extraction操作均"可直接串接"
```{r}
plasticContainer[["greenBox"]][[1]]
```

#請取出前面成績單物件的個經元素。
```{r}
成績單[["個經"]]
```

#針對studentRecord物件:

#請取出姓名元素。
```{r}
studentRecord[["姓名"]]

```

#請取出三年級學年平均成績。
```{r}
studentRecord[["學年平均成績"]][[3]]
```

6.4.2 [.] extraction
[.]用來取出所要的「一群」元素：

若元素有命名，.可用c("元素名稱1","元素名稱2",...)。

否則，也可以用元素位置數字, 如c(2,4)代表第2及第4個元素。

同時取出greenBox及redBox兩個元素：
```{r}
plasticContainer[c("greenBox","redBox")] 
plasticContainer[c(1,2)]
```
要留意[.]所取出的物群會以母層vector結構保存。以plasticContainer[c(1,2)]為例，取出的物群來自一個為list vector結構的母層，所以它也會是個list vector，也就是說它相當於以下的list vector:

```{r}
list(
  greenBox=c("paper","scissor"),
  redBox=c(1,3,2.5)
)
```
對照一下源頭母層的定義會更清楚：
```{r}
plasticContainer <- list(
  greenBox=c("paper","scissor"),
  redBox=c(1,3,2.5),  
  blueBox=c(TRUE,FALSE,TRUE,TRUE) 
)
```
[.]是用來取出一群元素，當然一群的個數也可以是一個，然而以[.]和[[.]]取一個元素的結果會有一些不同。以下兩者取出來的結果其class為什麼？

```{r}
extract1 <- plasticContainer[c("greenBox")]
extract1
#大箱子還在 整個過程亦只保留大箱子以及裡面的綠箱子
#[]可視為保留的動作
```
A:原母層的class
```{r}
extract2 <- plasticContainer[[c("greenBox")]]
extract2
#GREEN BOX本身是ATOMIC VECTOT 大箱子已經丟掉了
#[[]]可視為抓取的動作
```


#請各自由extract1及extract2取出“paper”元素值。
```{r}
extract1[[1]][[1]]
```
```{r}
extract2[[1]]
```


