---
title: '04-10 5.5 6.1 6.2'
author: "蘇映璇"
date: "4/10/2019"
output: html_document
---

```{r setup, include=FALSE}
knitr::opts_chunk$set(echo = TRUE)
```

```{r}
library(stringr)
```
#Subset 依條件篩選
#例如：選出course當中帶有“經濟學”的元素
```{r}
course <- c("個體經濟學","投資學","總體經濟學")
```
#str_subset(): 保留字串向量元素裡符合某種規律（pattern）的向量元素——會縮小向量長度。
```{r}
str_subset(course,"經濟學")
#從course中選出包含"經濟學"的物件
```
#str_detect()：偵測（detect）元素裡是否符合某種規律，若符合回TRUE, 不符合回FALSE
```{r}
str_detect(course,"經濟學")
#從course中"偵測"物件內是否包含"經濟學"
```
#利用str_sub()取出以下每位學生系別及入學年。
#str_sub():str_sub(string, start position, end position)
```{r}
#定義studentID
studentID<-c(
  '410177115','410176080','410174233','410177011','410182045','410176014')
#取出系別
系別<-str_sub(studentID,5,6)
系別
#取出入學年
入學年<-str_sub(studentID,2,4)
入學年
```

#Join 合併
#例如：將month和day合併成“3月11日”,“4月5日”,“2月7日”
```{r}
#定義month day
month <- c("3","4","2")
day <- c("11","5","7")
```
#str_c(): 多個字串向量的合併
```{r}
#定義char1 char2
char1 <- c("月","月","月")
char2 <- c("日","日","日")
month
char1
day 
char2
#將上述串成日期
str_c(month,char1,day,char2)#串接month,char1,day,char2四個物件
```

#可和上述有同樣結果
```{r}
str_c(month,c("月"),day,c("日"))
str_c(month,"月",day,"日")  #偷懶法
```
#進行字串向量合併時，我們也可以自行決定要不要加分隔（separation）符號：
```{r}
month
day
str_c(month,day, sep="-")#sep=separation
```
#Split：分割
#str_split(): 分割一個字串向量（後面章節再詳述）

```{r}
dates <- c("3-11", "4-5",  "2-7")
str_split(dates,"-")#以-作為分割點分割
```
#Replace: 取代
#str_replace()
```{r}
dates
str_replace(dates,"-","月")#將-以月取代
```
#str_replace_all()
```{r}
dates2 <- c("3-11-2019", "4-5-2017",  "2-7-2015")
dates2
str_replace(dates2,"-","/")
str_replace_all(dates2,"-","/")#將"所有"-取代成/
```

每個GitHub repo都有一個固定的網址型式，如： https://github.com/tpemartin/107-2-inclass-practice 其中：

tpemartin: username

107-2-inclass-practice: repo name
#執行以下程式引入資料
```{r}
library(readr)
githubData <- read_csv("https://raw.githubusercontent.com/tpemartin/github-data/master/githubData.csv")
username <- githubData$`GitHub username`[11:16]
reponame <- githubData$`GitHub repo name`[11:16]
```
#將username與reponame合併成Github repo網址。
```{r}
#法一
str_c("https://github.com",username,reponame,sep="/")
#法二
str_c("https://github.com","/",username,"/",reponame)
```

#5.6 綜合練習

練習1
請先執行以下程式引入資料：
```{r}
library(readr)
filmVotingData <- read_csv("https://raw.githubusercontent.com/tpemartin/github-data/master/%E7%AC%AC%E4%B8%89%E5%B1%86%E7%B6%93%E6%BF%9F%E6%92%AD%E5%AE%A2%E7%AB%B6%E8%B3%BD%E5%8F%83%E8%B3%BD%E4%BD%9C%E5%93%81%E6%8A%95%E7%A5%A8%E7%B5%90%E6%9E%9C%E6%A8%A3%E6%9C%AC%20-%20Sheet1.csv")
birthday<-filmVotingData$`出生西元年月日（驗證本人用）`
```

#試著將birthday變成“西元yyyy年mm月dd日”型式。

```{r}
birthday[1:2]#取出birthday的前兩項
str_sub(birthday,1,4)->a
str_sub(birthday,5,6)->b
str_sub(birthday,7,8)->c
str_c("西元",a,"年",b,"月",c,"日")
```

練習2 Taiwan date-time
台灣的資料常為民國年月，又因為其資料記載方式，初次引入的年月資料常如下所示：
```{r}
民國年月<-c("099/01","099/02","099/03")
```
#將上述資料轉成西元年月格式（民國年+1911即為西元年）的date class。你的程式設計策略為何？
```{r}
#法一
a<-str_sub(民國年月,1,3)
a
b<-str_sub(民國年月,4,6)
b

c<-as.integer(a)+1911
c
str_c(c,b)
```
```{r}
#法二
ym<-c("099/01","099/02","099/03")
y <- as.integer(str_sub(ym,2,3))+1911
m <- str_sub(ym,5,6)
str_c("西元",y,"年",m,"月")
```

```{r}
#法三
time1 <- str_sub(民國年月,1,3)
time2 <- as.integer(time1)
time3 <- as.character(time2 + 1911) 
str_c(time3,str_sub(民國年月,4,6))
```
```{r}
#法四
民國年月<-c("099/01","099/02","099/03")
y<- str_sub(民國年月,2,3)
m<- str_sub(民國年月,5,6)
y2<- as.integer(y)
m2<- as.integer(m)
str_c("西元",y2+1911,"年",m2,"月")
```

#老師作法
1."099/01"變成"099","01"(str_sub)
2."099"變成99(as.integer(())
3.99+1911
4.2010變成"2010"(as.character())
5."2010" "01",合成"2010/01"

________________________________________________________
#第 6 章 Vectors
6.2 Two types of vectors
R裡的Vectors有兩大類：

1.Atomic vectors: 向量內的每個元素有相同的type, 均為numeric，均為character，均為logical等等，可使用的type有logical, integer, double, character, complex, and raw.
使用c( )將元素包起來。

2.Lists: 向量內的每個元素不需要有相同type，每個元素可以是不同長度的向量。
使用list( )將元素包起來。

#Atomic vector範例
```{r}
a<-c(1:3)
typeof(a)
a
```
c(1:3)或只寫1:3會產生c(1,2,3)`的數值向量，因此a有3個元素，每個都是數值，其值分別是1,2,3。

每個元素我們可以用name=value的型式對它命名：
```{r}
aWithNames <- c(
  a1=1,
  a2=2,
  a3=3
)
typeof(a)
aWithNames
```

#List範例
```{r}
b1<-list("a","b",c(1:10))
typeof(b1)
```
b1有三個元素：

第一個：“a”

第二個：“b”

第三個：c(1,2,3,…,10) (由1:10產生的1至10的數值向量)

使用name=value命名及定義內容值：
```{r}
b2<-list(
  第一個="a",
  第二個="b",
  第三個=c(1:10))
b1
b2
```
[[]](雙括號):意指是list裡的第幾個元素 eg.[[1]]:是list裡的第一個元素
